# 请教陈老师，ifrs与我国对联营合营的处理差异！谢谢！

提问人：心海拂清风 时间：2014-10-24 09:26:54
请教陈老师，投资方个别报表层面，中国会计准则对合营、联营企业的长期股权投资采用权益法核算，而IFRS作为可供出售金融资产核算，仅在合并报表或经济主体财务报表中体现权益法核算。 1 为何ifrs采用金融工具的可供核算，我国采用权益法核算，ifrs这么做的依据是什么？谢谢！ 2 ifrs对权益法的认识与我国有较大差异，是吧？认识和使用的差异在哪儿？
该贴已经同步到 心海拂清风的微博

回答人：chenyiwei
这里可能有几方面的原因： 1 、从理论上，IFRS下对权益法的实质有“合并报表的一种特殊方法（单行合并）”和“长期股权投资的一种后续计量方法”两种不同的理解，但更多倾向于前者。既然是“合并报表的一种特殊方法”自然也就只能在合并报表层面使用。另外IFRS中对会计主体的定义中有较为明确的“经济主体”概念，但中国准则对此界定不明确。 2 、实际操作中，中国准则这样规定也有减少合并报表层面进一步调整事项的考虑。当然这与 2006 年准则修订时准则制定机构和实务界对这些问题的普遍认识水平也有关系。当时大家对实体理论、经济主体概念等问题的理解都没有现在这样深入。

提问人：心海拂清风 时间：2014-10-24 09:26:54
请教陈老师，投资方个别报表层面，中国会计准则对合营、联营企业的长期股权投资采用权益法核算，而IFRS作为可供出售金融资产核算，仅在合并报表或经济主体财务报表中体现权益法核算。
1 为何ifrs采用金融工具的可供核算，我国采用权益法核算，ifrs这么做的依据是什么？谢谢！
2 ifrs对权益法的认识与我国有较大差异，是吧？认识和使用的差异在哪儿？
该贴已经同步到 心海拂清风的微博

回答人：chenyiwei
可参照附件中 2010 年IASB发布的“概念框架：报告主体”征求意见稿，可见IFRS下的会计主体是从从事对财务信息使用者而言具有意义的经济活动的主体来定义的，即“经济主体”。
ed conceptual framework march 2010.pdf
(157.86 KB, 下载次数: 79)
2014-10-25 01:01 上传